# 处置子公司内部交易抵消问题

提问人：zhongruifan 时间：2019-01-21 11:49:27
请教陈版，A 公司在 2018 年 6 月将账上一块土地出售给子公司 B，价格为 6 亿元， 2018 年 9 月 A公司将子公司 B进行处置，出卖给无关联关系的 C公司，产生投资收益 3 亿元。请问：A公司在编制 2018 年年度合并报表时，A公司出售土地给 B 公司产生的 6 亿元收入是否作为内部交易抵消。

回答人：chenyiwei
首先要考虑上述出售土地和转让股权两笔交易是否为一揽子交易。
假设不是一揽子交易，则 2018 年 6 月的内部资产转让交易的未实现损益应抵销，到 9 月丧失该子公司控制权时视同实现，其影响包含在所确认的处置子公司股权的投资收益中。
假设构成一揽子交易的，则在 9 月完成股权转让时单独在合并报表层面确认资产处置损益（不并入处置子公司股权的投资收益）。